# 游戏联运收入分成确认方法

提问人：CYLLCOOLJ 时间：2020-05-26 15:14:00
请陈老师以及各位大神帮忙看下以下问题哈，谢谢！
背景背景：游戏公司A是集研发、运营于一体的游戏厂商，其游戏运营模式分为自营和联运（与其他游戏平台联合运营）。关于联运，比如用户充值 100 块购买游戏道具，公司A和联运平台按照 5 ： 5 比例分成。
问题问题 11 ：请问公司A在确认收入时，应该采用总额法（确认 100 块收入）还是采用净额法（确认 50 块收入）？
问题问题 22 ：公司A出售的永久性终身使用的游戏道具，公司A按照以往该道具平均使用寿命周期 120 天分摊确认收入，请问该分摊确认收入的合理性？既然是终身使用的游戏道具，在道具出售后，控制权以及风险报酬应该已经转移给了用户，为什么可以按照一定期间分摊确认收入？
非常感谢！

回答人：chenyiwei
1 、需考虑本企业和合作方谁是面向游戏玩家的主要责任人，例如由谁负责客户服务、服务器的架设和维护由谁负责等。
2 、虽然是出售了永久性终身使用的道具，但出售后A公司即向玩家承担了保证游戏环境正常运行的合同履约义务，该项履约义务属于在一段时间内履行，故应分期确认收入。